臺灣屏東地方法院刑事裁定
111年度撤緩字第2號
聲  請  人  臺灣屏東地方檢察署檢察官
受  刑  人  李國豪


上列聲請人因受刑人妨害性自主罪案件（本院109年度侵訴字第1
1號），聲請撤銷緩刑之宣告（111年度執聲字第43號），本院裁
定如下：
    主  文
甲○○於本院一○九年度侵訴字第一一號案件中所受之緩刑宣告撤
銷。
    理  由
一、聲請意旨如附件檢察官聲請書之記載。
二、按受保護管束人在保護管束期間內，應遵守左列事項：一、
    保持善良品行，不得與素行不良之人往還。二、服從檢察官
    及執行保護管束者之命令。三、不得對被害人、告訴人或告
    發人尋釁。四、對於身體健康、生活情況及工作環境等，每
    月至少向執行保護管束者報告1次。五、非經執行保護管束
    者許可，不得離開受保護管束地；離開在10日以上時，應經
    檢察官核准；受保護管束人違反前條各款情形之一，情節重
    大者，檢察官得聲請撤銷保護管束或緩刑之宣告，保安處分
    執行法第74條之2、第74條之3第1項分別定有明文。而違反
    上開保安處分執行法第74條之2各款所定事由，是否確屬「
    情節重大」，應斟酌是否得確保達成保安處分執行命令、宣
    告緩刑之目的，及是否已難收其預期之效果而確有執行刑罰
    之必要為斷。
三、經查：
　㈠受刑人甲○○前因妨害性自主罪案件，經本院以109年度侵訴字
    第11號判決判處有期徒刑1年10月，緩刑4年，緩刑期間付保
    護管束，並應向檢察官指定之政府機關、政府機構、行政法
    人、社區或其他符合公益目的之機構或團體，提供80小時之
    義務勞務，且禁止對被害人A女實施家庭暴力、騷擾之行為
    ，於109年7月7日確定，緩刑期間為109年7月7日至113年7月
    6日等情，有上開刑事判決書及臺灣高等法院被告前案紀錄
    表各1份在卷可稽。
　㈡又上開判決確定後，受刑人經通知於109年8月7日至臺灣屏東
    地方檢察署（下稱屏東地檢署）執行科報到，經告以緩刑起
    迄期間、緩刑期間付保護管束、受保護管束人應遵守保安處
    分執行法第74條之2規定等事項，受刑人對上開告知之事項
    ，均表示無意見等情，有屏東地檢署檢察官執行保護管束指
    揮書、109年8月7日執行筆錄各1份附卷可查，堪認受刑人就
    其於保護管束期間內，應保持善良品行，不得與素行不良之
    人往還，並應服從檢察官及執行保護管束者之命令，且按期
    向執行保護管束者報到等節，顯屬明知。
　㈢受刑人於保護管束期間內之110年9月8日、9月16日、9月30日
    、10月7日、12月22日、12月29日、111年1月5日均未按時至
    墾丁派出所報到共7次；受刑人於受保護管束期間內之110年
    4月12日、9月6日、10月4日、11月19日及111年1月10日，均
    無故未依指定時間至屏東地檢署報到共5次，該署分別於上
    開報到日後，均發函通知受刑人已違反保護管束期間應遵守
    事項，各予以告誡乙次，並註明嗣後如再有違誤，得辦理撤
    銷緩刑宣告等情，有屏東地檢署110年11月9日屏檢介癸109
    執護334字第1109041476號函及其送達證書、屏東地檢署110
    年4月21日屏檢謀癸109執護334字第1109015243號函及其送
    達證書、屏東地檢署110年9月14日屏檢介癸109執護334字第
    1109033849號函及其送達證書、屏東地檢署110年10月5日屏
    檢介癸109執護334字第1109036456號函及其送達證書、屏東
    地檢署110年11月26日屏檢介癸109執護334字第1109043832
    號函及其送達證書在卷可查。是以，受刑人於保護管束期間
    內確有未能服從檢察官及執行保護管束之觀護人命令，亦有
    未每月遵期向觀護人報告至少1次，而違反保安處分執行法
    第74條之2第2款、第4款規定之事實，足堪認定。
　㈣再者，受刑人於保護管束期間內，應接受性侵害犯罪加害人
    身心治療或輔導教育課程，經屢次通知均未依規定時間至執
    行機構報到，屏東縣政府因而依性侵害犯罪防治法第21條第
    1項第1款規定，於110年7月6日以屏府社工字第11024773900
    號函裁處受刑人罰鍰1萬元等情。又受刑人於緩刑期間更犯1
    件殺人未遂案件及1件傷害案件，其中1件殺人未遂案件經屏
    東地檢署偵查中，另外一件傷害案件，經本院於111年2月14
    日以110年度簡字第1561號判決判處有期徒刑肆月等情，有
    附卷可查，是受刑人於保護管束期間內並未保持善良品行乙
    節，同堪認定。
　㈤綜上，受刑人於保護管束期間內，多次無故未遵期報到，致
    檢察官無從執行保護管束命令，且未依規定接受身心治療或
    輔導教育，復更犯殺人未遂罪、傷害罪，顯見前案宣告緩刑
    併付保護管束，希藉由保安處分之執行，使受刑人在觀護人
    之監督及嚴謹規範之下，促其反省自律、改過自新之目的，
    已無法達成，無從預期猶能恪遵相關法令規定，足認有違反
    保安處分執行法第74條之2第1、2、4款規定之情形，且情節
    重大，並審酌受刑人受前揭緩刑之寬典，猶不知戒慎悔改，
    顯見其法治觀念薄弱，自身反省能力不足，違反情節亦均非
    一時失慮所致，堪認原緩刑宣告已難收其預期效果，而有執
    行刑罰之必要。從而，聲請人聲請撤銷本院109年度侵訴字
    第11號刑事判決關於緩刑之宣告，核與保安處分執行法第74
    條之3第1項之規定相符，應予准許。
四、依刑事訴訟法第476 條，保安處分執行法第74條之3第1項，
    裁定如主文。　
中　　華　　民　　國　　111 　年　　3 　　月　　30　　日

                  刑事第二庭    法  官  黃紀錄
以上正本證明與原本無異。
如不服本裁定應於裁定送達後五日內向本院提出抗告書狀並敘述
抗告之理由。
中　　華　　民　　國　　111 　年　　3 　　月　　31　　日
                                書記官　鍾錦祥